氏名: FISHER Matthew Robert (フィッシャー・マシュー・ロバート)

連絡先:matt@mfisher.dev

■職務要約

ドイツのフィリップス大学大学院にて言語学及びウェブテクノロジーの修士号を取得後、2017年より米国のLyra Technologiesでフルスタックエンジニアとして放射能安全管理分野の管理システムの開発及びプロジェクトマネージメントを行いました。2018年に来日し、Planetway株式会社ではエストニアのチームと協働しながらオープンソースを元にした機密セキュリティやプライバシー技術関連のウェブ・モバイルアプリの開発を行いました。株式会社BeatFitではB2Cのフィットネスのモバイルアプリ及びAppleWatchアプリの開発を行いました。2020年より株式会社scovilleにて、テックリード及びにプロダクト・マネージャーとして、サークル向けコミュニケーションアプリCircleAppの企画立案から要件定義、開発チームのディレクションからジュニアエンジニアの教育までを担っています。

■スキル

言語	JavaScript, TypeScript, CSS, HTML, Swift
フレームワーク/ラ	React Native, React, Redux, Relay GraphQL, Gatsby.js, Svelte, Jotai, Tailwind, Styled
イブラリ	Components, Node.js, Jest, Vue, Ruby on Rails
データ	GraphQL, PostgreSQL, MySQL, REST
DevOps	Play Store, App store connect, Firebase, CircleCi, XCode Cloud, GithubActions AWS, Google
·	Cloud, Fastlane, Shell / Bash scripting

■職務経歴

2020年9月~現在 株式会社scoville

プロジェクト内容	環境
企業と大学のサークルを結ぶマーケティングアプリCircleAppのテックチームリード兼PdM 【役割】 ・テックチーム・リード ・プロダクト・マネージャー ・リードReact Nativeデベロパー ・DevOps ・React Webデベロパー 【メンバー】	React Native, Android, iOS, TypeScript, Relay, GraphQL, PostgreSQL, Elixir, Phoenix, Hydra, CircleCi, Fastlane, AWS, XCode Cloud, Firebase, React, Gatsby
 ・エンジニア3-6名(多国籍リモート) ・ビジネスサポートメンバー3-4名(日本人) 【業務内容】 ・ビジネスステークホルダー(日本人)やプロダクトチームと折衝しながら、事業戦略を企画、実行 ・要件定義、開発ディレクション、プロジェクトマネージメント ・React Nativeでの開発 ・リリース及びベータ・テスト ・フロントエンドCI/CD ・ジュニア・エンジニアの教育、メンターリング ・プロダクトのウェブサイトの開発 	

2019年7月~2020年4月 株式会社BeatFit

プロジェクト内容	環境
	React-Native, Android, iOS, Firebase, Redux, RxJS,

【役割】 ・ソフトウェアエンジニア ・React-Native, Firebase開発 ・iOS Swift(Apple Watch)	Redux-Observable, Swift, Gatsby.sj	
【メンバー】 ・エンジニア6名(日本人)		
【業務内容】 ・React-Native Logicでのフロントエンド、UI開発 ・Firebase ・Apple Watchアプリ開発の企画、開発 ・ウェブサイトのデモ		

2018年9月~2019年5月 Planetway株式会社

プロジェクト内容	環境
Planetway株式会社のコーポレートサイトの開発 www.planetway.com	Gatsby.js, React.js, CSS3, Github, CircleCI, Markdown
【役割】 ・フロントエンドエンジニア(JS)	
【メンバー】 ・エンジニア3名(日本、エストニアのハイブリッドチーム)	
【業務内容】 ・React.jsでの開発及びにリファクタリング ・コンテンツ開発	
ユニバーサルID及び2段階認証アプリPlanetIDの開発	React-Native, Android, iOS,
【役割】 ・React-Native及びフルスタックエンジニア	Python, PostgresQL
【メンバー】 ・エンジニア10名(日本、エストニアのハイブリッドチーム)	
【業務内容】 ・React-Nativeでのフロントエンド開発、UI実装 ・Pythonデータベースのクエリ ・Redux	

2017年8月~2018年9月 Lyra Development (Aquila)

プロジェクト内容	環境
放射能安全装置用トラブル・チケット管理ソフト Sentry RMS Ticketing Systemの開発	Angular, PHP, CSS3, PrimeNG, Ubuntu, Apache2
【役割】 ・フルスタックエンジニア ・プロジェクト・マネージャー	
【メンバー】 ・エンジニア3名(米国)	
【業務内容】 ・Angularでのフロントエンド開発	

・PHPでのバックエンドAPI開発 ・プロジェクトマネージメント ・顧客サポート	
フードトラックの追跡、オーダーアプリTastySpotの開発 【役割】	React-Native, Firebase, Firestore, Redux
・フルスタックエンジニア ・プロジェクト・マネージャー	
【メンバー】 ・エンジニア3名(米国)	
【業務内容】 ・firebaseでのデータベース管理 ・React-Nativeでのフロントエンド開発 ・プロジェクトマネージメント	
放射能探知機器搭載ソフトウェアAllDetectの開発	React-Native, SQlite3
【役割】 ・フロントエンドエンジニア ・プロジェクト・マネージャー	
【メンバー】 ・エンジニア4名(米国)	
【業務内容】 ・React-Nativeでのフロントエンド開発 ・プロジェクトマネージメント	

2017年2月~2017年8月 CNM STEMulus Center

プロジェクト内容	環境
フルスタックプログラミングブートキャンプのテクニカル・コーチ 【役割】 ・テクニカル・コーチ、教員アシスタント	Angular, JavaScript, TypeScript, PHP, HTML, CSS3, Ubuntu, Apache2
【教室規模】 · 受講生15名	
【業務内容】 ・受講生へのHTML、CSS、PHP、JavaScript, Angular2に関する学習サポート・特別支援学級の受講生への学習サポート・ブートキャンプ受講生の課題(店舗検索、暗号化メッセージサービス等)の補助・オンライン教材の企画、開発・教室内で利用するソフトウェアの開発	

フリーランス案件

期間	プロジェクト内容
2017年6月~2017年8月	Sabio Systems社(米国)でのウェブ開発
	【役割】 ・ウェブデベロパー(業務委託)
	【業務内容】 ・Ruby, Rails, HTML, CSS, SASS, JavaScript, Vue.js, BootstrapVueでのウェブ開発

2017年3月~2017年6月	CNM Ingenuity社(米国)
	【業務内容】 Deep Dive Full Stackプログラミング・ブートキャンプへの受講希望管理システムアプリの開発

■学歴

2014年10月~2016年7月	フィリップ大学マールブルク大学院(ドイツ) 修士:言語学及びウェブテクノロジー
	【研究詳細】 ・言語学関連のウェブ開発を研究 ・言語学関連のウェブサイトやアプリケーションを作成 ・修士論文:新しい言語を生成するウェブアプリケーションの開発
2013年10月~2014年8月	早稲田大学国際教養学部 交換留学(1年) ・専攻:言語学及びに日本語 ・専攻科目:ESL(第二言語としての英語)、Generative Syntax
2011年8月~2014年12月	コロラド大学ボルダー校College of Arts and Sciences
	学士号(ダブルディグリー):日本語学及び日本文化、言語学 ・専攻科目:意味論・語用論、形態論、統語論、音声学・音韻論、認知言語学、コーパス言語 学

■その他

-Github: github.com/Karstagg

言語:

- 英語(Native)
- 日本語(Business)
- ドイツ語 (Coversational)